【裁判字號】    94,簡上,987
【裁判日期】    950424
【裁判案由】    違反商標法
【裁判全文】
臺灣高雄地方法院刑事判決             94年度簡上字第987號
上訴人即被告  甲○○
上列上訴人即被告因違反商標法案件，不服台灣高雄地方法院94
年度簡字第5890號，中華民國94年10月17日第一審判決（聲請簡
易判決處刑案號：台灣高雄地方法院檢察署94年度偵字第5890號
，提起上訴，，本院管轄之第二審合議庭判決如下：
    主  文
原判決撤銷。
甲○○共同連續明知為未得商標權人同意，於同一商品，使用相
同之註冊商標之商品而販賣，處拘役伍拾伍日，如易科罰金，以
佰元折算壹日。
扣案如附表所示之仿冒商標商品，均沒收。
    事  實
一、甲○○與其女兒柴美玲（由檢察官另行聲請簡易判決處刑，
    業經本院判處拘役50日，如易科罰金，以300 元折算1 日確
    定）為高雄市○○區○○街飾品攤位負責人，2 人自民國93
    年6 月28日起，以月薪新台幣（下同）1 萬4 千元雇用乙○
    ○（另經檢察官為緩起訴處分）為員工，一同擺設攤位，甲
    ○○知悉註冊證號第8077號之「Dior」商標圖樣，係法商克
    麗絲汀迪奧高巧股份有限公司（下稱克麗絲汀公司）向我國
    經濟部中央標準局（現已改制為智慧財產局）申請註冊登記
    ，取得商標專用權之註冊商標，指定使用於首飾類等商品，
    迄今仍在專用期間（專用期間至101 年9 月30日）內，且知
    悉其向不詳姓名年籍成年男子所販入標示有Dior商標圖樣之
    飾品，均係擅自使用相同於克麗絲汀公司之上開註冊商標圖
    樣，竟仍與柴美玲及乙○○共同基於販賣之犯意，由甲○○
    於93年7 月初向不詳姓名年籍成年男子以每件50元之價格購
    入仿冒上開商標之商品後，甲○○、柴美玲及乙○○在上址
    攤位陳列之，以每件首飾590 元至790 元不等之價格出售予
    不特定人賺取差價營利。嗣為警於93年11月20日18時許在高
    雄市○○街當場查獲，並扣得侵害克麗絲汀公司商標權之仿
    冒飾品共7 件。
二、案經克麗絲汀公司訴由內政部警政署保安警察第二總隊第四
    大隊移送臺灣高雄地方法院檢察署檢察官聲請簡易判決處刑
    。
    理  由
一、按證人之個人意見或推測之詞，除以實際經驗為基礎者外，
    不得作為證據，刑事訴訟法第160 條定有明文。本件證人乙
    ○○於本院審理中到庭證述稱：被告應不知被查獲之商品係
    仿冒品等語，惟其復稱此乃其個人之看法等語，顯然其證述
    之內容為個人意見或屬推測之詞，而非基於實際之經驗作基
    礎，應不具證據能力，自不得作為本件認定犯罪事實之證據
    先此敘明。
二、訊之被告甲○○對於上開多次販入及賣出標示Dior圖樣之商
    品固不諱言，惟矢口否認有何販賣仿冒商品之犯行，辯稱：
    伊並不知上開伊所販賣之物品係仿冒商標之商品云云。惟查
    ：「Dior」商標圖樣，係知名之飾品等商品之品牌，被告既
    係從事飾品買賣之行業，對此自難諉為不知；又「Dior」確
    係克麗絲汀公司在我國取得商標專用權之註冊商標，指定使
    用於項鏈等飾品上，迄今仍在商標專用期間內之事實，有中
    華民國00000000號商標註冊證1 紙在卷可憑；從而，罪證明
    確，被告犯行堪以認定。
三、核被告甲○○所為，係犯商標法第82條之明知為未得商標權
    人同意，於同一商品，使用相同於他人註冊商標之商品而販
    賣罪。被告意圖販賣而陳列使用相同於他人註冊商標商品之
    低度行為，為販賣之高度行為所吸收，不另論罪。又被告與
    另案被告柴美玲、乙○○就上開犯行，彼此間有犯意聯絡及
    行為分擔，應論以共同正犯。又被告先後多次販入及賣出仿
    冒商品之犯行，時間緊接，手法相同，所犯係犯罪構成要件
    相同之罪，顯係基於概括犯意為之，為連續犯，應依刑法第
    56條之規定以一罪論，並加重其刑。
三、原審以被告犯罪事證明確，予以論罪科刑，固非無見。惟原
    審就被告多次販賣仿商品之行為，漏未依刑法第56條之規定
    論列連續犯，自有未合，被告上訴意旨否認犯罪雖無理由，
    惟原審既有上開不當之處，自應由本院將原判決撤銷改判。
    審酌被告為圖私利，販賣仿冒商標，其行為不僅對商標權人
    之商譽造成損害，就真正商標權所表彰之品質亦生影響，破
    壞我國致力於智慧財產權保護之國際聲譽，惟被告販賣之仿
    冒商品經濟價值尚非鉅大，然犯罪後態度尚非佳等一切情狀
    ，量處如主文所示之刑，並諭知易科罰金之折算標準。又扣
    案如附表所示之仿冒商品，均係被告違反商標法第82條明知
    為仿冒商標商品而販賣罪所販賣之商品，不問是否屬被告所
    有，均應依商標法第83條之規定，均沒收之。
據上論斷，應依刑事訴訟法第455條之1第1項、第3項、第369條
第1 項前段、第364 條、第299 條第1 項前段，商標法第81 條
第1 款、第82條、第83條，刑法第11條、第28條、第56條、第41
條第1 項前段，罰金罰鍰提高標準條例第2 條，判決如主文。
中    華    民    國    95    年    4     月    24    日
                  刑事第五庭    審判長法  官  李嘉興
                                      法  官  楊筑婷
                                      法  官  林俊寬
以上證明與原本無異。
不得上訴。
中    華    民    國    95    年    4     月    24    日
                                      書記官  蔡淑貞
附錄法條：
商標法第81條
未得商標權人或團體商標權人同意，有下列情形之一者，處三年
以下有期徒刑、拘役或科或併科新臺幣20萬元以下罰金：
一  於同一商品或服務，使用相同之註冊商標或團體商標者。
二  於類似之商品或服務，使用相同之註冊商標或團體商標，有
    致相關消費者混淆誤認之虞者。
三  於同一或類似之商品或服務，使用近似於其註冊商標或團體
    商標之商標，有致相關消費者混淆誤認之虞者。
商標法第82條
明知為前條商品而販賣、意圖販賣而陳列、輸出或輸入者，處一
年以下有期徒刑、拘役或科或併科新臺幣5 萬元以下罰金。
附表
┌───┬───────────┬─────┬──────┐
│編  號│    商標品牌名稱      │ 商品種類 │    數量    │
├───┼───────────┼─────┼──────┤
│  一  │克麗絲汀迪奧（CD）    │項鍊      │    5條     │
├───┼───────────┼─────┼──────┤
│  二  │克麗絲汀迪奧（CD）    │手鍊      │    2條     │
└───┴───────────┴─────┴──────┘


司法院資訊處製作；財團法人民間司法改革基金會備份。
